【裁判字號】    98,上易,155
【裁判日期】    980205
【裁判案由】    違反毒品危害防制條例
【裁判全文】
臺灣高等法院臺中分院刑事判決         98年度上易字第155號
上  訴  人
即  被  告  甲○○
                      號
上列上訴人因違反毒品危害防制條例案件，不服臺灣南投地方法
院97年度審易字第64號中華民國97年11月12日第一審判決（起訴
案號：臺灣南投地方法院檢察署97年度毒偵字第1283號），提起
上訴，本院判決如下：
    主  文
上訴駁回。
    理  由
一、按「依刑事訴訟法第350條、第361條、第362條、第367條規
    定，不服地方法院之第一審判決而上訴者，須提出上訴書狀
    ，並應敘述具體理由，為上訴必備之程式；其所提出之書狀
    未敘述上訴理由，或僅曾以言詞陳述上訴理由者，均應於上
    訴期間屆滿後20日內補提理由書於第一審法院。第一審法院
    經形式審查，認逾期未補提上訴理由者，應定期間先命補正
    ；逾期未補正者，為上訴不合法律上之程式，應以裁定駁回
    。倘已提出上訴理由，但所提非屬具體理由者，則由第二審
    法院以上訴不合法律上之程式，判決駁回。而所謂具體理由
    ，必係依據卷內既有訴訟資料或提出新事證，指摘或表明第
    一審判決有何採證認事、用法或量刑等足以影響判決本旨之
    不當或違法，而構成應予撤銷之具體事由，始克當之（例如
    ：依憑證據法則具體指出所採證據何以不具證據能力，或依
    憑卷證資料，明確指出所為證據證明力之判斷如何違背經驗
    、論理法則）；倘僅泛言原判決認定事實錯誤、違背法令、
    量刑失之過重或輕縱，而未依上揭意旨指出具體事由，或形
    式上雖已指出具體事由，然該事由縱使屬實，亦不足以認為
    原判決有何不當或違法者（例如：對不具有調查必要性之證
    據，法院未依聲請調查亦未說明理由，或援用證據不當，但
    除去該證據仍應為同一事實之認定），皆難謂係具體理由，
    俾與第二審上訴制度旨在請求第二審法院撤銷、變更第一審
    不當或違法之判決，以實現個案救濟之立法目的相契合，並
    節制濫行上訴」，最高法院97年台上字第892號判決可資參
    照。
二、本件原審判決認上訴人即被告（下稱上訴人）甲○○犯施用
    第二級毒品罪，累犯，處有期徒刑七月，上訴人不服，於民
    國97年11月25日提起上訴。上訴人所提起之第二審上訴，形
    式上雖提出書狀敘述上訴理由， 略以：伊於97年7月24日夥
    同友人陳文慶、張价樟， 於車號8312-UF號自用小客車為警
    查獲第一、二級毒品，惟查獲之毒品係另一被告陳文慶所持
    有，被告僅係單純施用第二級毒品（有97年度毒偵字第1284
    號起訴書可稽），然法院對另一被告陳文慶僅判處有期徒刑
    4 月，而同為施用第二級毒品之被告卻判處有期徒刑7月，
    實難叫人心服，更顯有違法律之前人人平等，為此懇請  鈞
    院明鑑等語，指摘原判決不當。惟查，上訴意旨所稱之另一
    被告陳文慶係經臺灣南投地方法院檢察署以97年度毒偵字第
    1284號起訴， 經臺灣南投地方法院以97年度審訴字第120號
    判決（施用第一級毒品部分，累犯，處有期徒刑8月； 施用
    第二級毒品部分，累犯，處有期徒刑4月， 定應執行有期徒
    刑10月，參本院卷附各該起訴、判決書）與本案被告係經同
    署以97年度毒偵字第1283號起訴，經原審以97年度審易字第
    64號判決，2者係不同案件， 故陳文慶自非本案原審（即97
    年度審易字第64號）判決之對象，合先敘明。本案被告雖以
    上詞提起上訴，然就本案原審判決究有何具體事由，致判決
    不當或違法，並無一語涉及，且原審亦未認定被告持有扣案
    之第二級毒品，而被告所提另一被告陳文慶施用第二級毒品
    案件經法院判處有期徒刑4月（該案嗣經上訴本院，於98 年
    1月12日繫屬，尚未確定， 參本院卷附該案之前案明細資料
    ），亦不足以認為本案原判決有何不當或違法，故被告所提
    自非屬得上訴第二審之具體理由。依上揭說明，被告之第二
    審上訴不合法律上程式，應予駁回。爰依刑事訴訟第367 條
    前段、第372條，不經言詞辯論，判決如主文。
中    華    民    國    98    年    2    月    5      日
          刑事第十庭    審判長法  官  林  照  明
                              法  官  蔡  名  曜
                              法  官  郭  瑞  祥
上列正本證明與原本無異。
不得上訴。
                              書記官  李  妍  嬅
中    華    民    國    98    年    2    月    5      日


司法院資訊處製作；財團法人民間司法改革基金會備份。
